臺灣高雄地方法院刑事裁定　　　　　　 111年度撤緩字第10號
聲　請　人　臺灣高雄地方檢察署檢察官
受　刑　人　陳紀愷



上列聲請人因受刑人違反毒品危害防制條例案件，聲請撤銷緩刑
宣告（111 年度執聲字第90號），本院裁定如下：
    主  文
陳紀愷於臺灣臺中地方法院一○五年度訴字第一四四七號刑事判
決所受之緩刑宣告撤銷。
    理  由
一、聲請意旨略以：受刑人陳紀愷前因違反毒品危害防制條例案
    件，經臺灣臺中地方法院（下稱臺中地院）以105 年度訴字
    第1447號判決判處有期徒刑1 年10月、1 年9 月，應執行有
    期徒刑2 年，緩刑5 年，緩刑期間付保護管束，並應向公庫
    支付新臺幣（下同）10萬元，及向指定機關、機構或團體提
    供240 小時之義務勞務，而於民國106 年5 月8 日確定在案
    。惟受刑人經臺灣高雄地方檢察署（下稱高雄地檢署）通知
    執行保護管束卻未遵期報到，違反保安處分執行法第74條之
    2 第2 款、第4 款、第5 款規定情節重大，爰依保安處分執
    行法第74條之3 第1 項及刑事訴訟法第476 條之規定聲請撤
    銷緩刑宣告等語。
二、按受保護管束人在保護管束期間內，應遵守左列事項：二、
    服從檢察官及執行保護管束者之命令；四、對於身體健康、
    生活情況及工作環境等，每月至少向執行保護管束者報告一
    次；五、非經執行保護管束者許可，不得離開受保護管束地
    ；離開在十日以上時，應經檢察官核准；受保護管束人違反
    前條各款情形之一，情節重大者，檢察官得聲請撤銷保護管
    束或緩刑之宣告，保安處分執行法第74條之2 第2 款、第4
    款、第5 款及第74條之3 第1 項分別定有明文。又緩刑中付
    保護管束，屬於保安處分之一種，其目的在監督受刑人緩刑
    中之行狀，期能繼續保持善行，受保護管束人違反保護管束
    規則，情節重大，檢察官即得聲請法院撤銷緩刑宣告，而法
    院是否裁定撤銷緩刑宣告，自得就受保護管束人是否遵守保
    護管束規則、違反情節是否重大等情加以審查，以決定是否
    維持或撤銷之，乃當然之解釋。
三、經查：
  ㈠受刑人因違反毒品危害防制條例案件，經臺中地院以105 年
    度訴字第1447號判決判處有期徒刑1 年10月、1 年9 月，應
    執行有期徒刑2 年，緩刑5 年，緩刑期間付保護管束，並應
    向公庫支付10萬元，及向指定機關、機構或團體提供240 小
    時之義務勞務，而於106 年5 月8 日確定等情，有前揭刑事
    簡易判決書及臺灣高等法院被告前案紀錄表在卷可憑，此部
    分事實應堪認定。又受刑人受前開緩刑宣告後，經高雄地檢
    署以書面通知其應於110 年11月24日至高雄地檢署報到，惟
    受刑人並未遵期報到，嗣該署又2 度向其位於「高雄市○○
    區○○○路000 巷00號」之戶籍地、位於「高雄市○○區○
    ○路000 號」之居所寄發檢察官之告誡函，命受刑人應分別
    於110 年12月15日、111 年1 月12日至該署報到，此等送達
    文書並先後寄存於高雄市政府警察局苓雅分局民權路派出所
    或經有辨別事理能力之同居人收受，而均於前開各次報到期
    日前生合法送達之效力，惟受刑人屆期仍皆未至該署報到等
    節，有高雄地檢署110 年11月25日雄檢榮莊106 執護助42字
    第1100077916號函、110 年12月21日雄檢榮莊106 執護助42
    字第1100084779號函暨各該函文之送達證書附卷可參，是受
    刑人確經高雄地檢署合法通知接受執行保護管束，卻均未於
    指定時間前往該署報到甚明。另受刑人未經執行保護管束者
    之觀護人及檢察官許可，即於110 年11月19日逕自我國出境
    ，迄今尚未歸國而已離開保護管束地超過10日乙節，則有高
    雄地檢署觀護輔導紀要、入出境資訊連結作業附卷可稽，此
    等事實亦堪認定。
  ㈡本院審酌受刑人明知已受緩刑宣告，本應積極服從檢察官及
    執行保護管束者之命令，惟經高雄地檢署發函通知應於指定
    期日至該署報到卻仍3 度缺席，難認其有何接受保護管束執
    行之意願；且受刑人於上開保護管束期間內，尚無在監在押
    情形乙節，有臺灣高等法院在監在押全國紀錄表附卷可稽，
    其復未曾提出有何執行困難之證明，益徵受刑人客觀上並無
    不能服從檢察官執行保護管束命令之情事；再參以受刑人未
    經檢察官核准即擅自出境超過10日之上情，以及高雄地檢署
    曾於110 年12月23日囑警協尋受刑人去向，嗣經警陳報：受
    刑人之母表示受刑人已前往柬埔寨工作，現在無法和他取得
    聯繫而不知去向等語，有高雄地檢署110 年12月23日雄檢榮
    莊106 執護助42字第1100084780號函、高雄市政府警察局旗
    山分局111 年1 月5 日高市警旗分偵字第11072395800 號函
    暨檢附之高雄市政府警察局旗山分局建國派出所查訪表在卷
    可查，均足認受刑人除毫不在意法院先前宣告緩刑之寬典，
    而無正當理由即未依執行保護管束之命令報到，甚且已無故
    出境行蹤不明，致使檢察官無從對其執行保護管束命令，其
    亦已至少3 個月未按月向執行保護管束者報告，堪認受刑人
    有違反保安處分執行法第74條之2 第2 款、第4 款之情形。
    再者，受刑人未經高雄地檢署檢察官許可，自110 年11月19
    日擅自離開保護管束地而出境，迄今無再為入境紀錄，則亦
    有違反保安處分執行法第74條之2 第5 款之情事。考量受刑
    人於106 年7 月25日向檢察官執行報到時，業經檢察官告知
    而知悉保安處分執行法第74條之2 之各款注意事項乙節，有
    高雄地檢署報到筆錄附卷可稽，其卻仍於執行保護管束期間
    擅自出境約尚非短期之3 個月，並已達3 個月未按月向執行
    保護管束者報告，均足認其上開違反保安處分執行法第74條
    之2 第2 款、第4 款、第5 款之情節已達重大程度，無從預
    期受刑人可收本件緩刑鼓勵自新之效果，當有執行原刑罰之
    必要，是聲請人依保安處分執行法第74條之3 第1 項規定聲
    請撤銷受刑人之緩刑宣告，為有理由，應予准許。
四、依刑事訴訟法第476 條，保安處分執行法第74條之3 第1 項
    ，裁定如主文。
中    華    民    國   111    年    2     月    21    日
                  刑事第六庭    法  官  莊維澤
以上正本證明與原本無異。
如不服本裁定應於送達後5日內向本院提出抗告狀。
中    華    民    國   111    年    2     月    21    日
                                書記官  吳韻芳